# 请教陈版融资租赁期间耗材配件的处理

提问人：CPA2040 时间：2015-12-21 18:00:45
陈版，某公司销售及大型机器设备为主业，主要采取融资租赁销售模式。租赁期配件发生金额较大，占设备金额30%左右，基本确定要发生，合同中已经明确要免费提供，融资租赁合同针对的是设备（不含配件），现在问题是，配件这部分在何时确认成本或费用？
（ 1 ）租赁发生时，作为预计负债一次确认成本或费用？（ 2 ）租赁期按实际发生数确认成本或费用？
O(∩_∩)O谢谢

回答人：chenyiwei
对该公司而言，因为“销售及大型机器设备为主业，主要采取融资租赁销售模式”，因此你所讨论的问题实际上是一般销售业务中对配件提供如何确认收入的问题，不仅限于此处提到的融资租赁销售模式。个人理解因为需提供的配件金额占比较大，可能被视为一项重大的合同义务，故建议将合同总价款（未来应收金额的折现值）合理区分为两部分（例如按各自的成本占比）：设备销售和配件销售。在设备销售成立时（即租赁期开始日），仅将归属于设备销售部分的款项的折现值确认为销售收入，不确认配件销售部分的价款。后续随着配件的提供，相应确认配件销售收入和对应的应收账款，每年收到的款项中，用于回收设备款的部分＝设备销售收入／年金现值系数，剩余的款项为回收的配件销售收入。

提问人：CPA2040 时间：2015-12-22 17:31:16
谢谢陈版，可否这样考虑：虽然合同约定租赁的是设备，配件免费提供，但是由于配件占比大，因此，理解为实质是设备和配件整体融资租赁，按此思路处理？

回答人：chenyiwei
配件免费提供是以销售设备为前提的，两者是一揽子交易，应作为一个整体进行会计处理。